臺灣高等法院刑事裁定
111年度抗字第1711號
抗  告  人  
即  受刑人  李育承




上列抗告人因聲請定其應執行刑案件，不服臺灣新北地方法院中
華民國111年9月27日裁定（111年度聲字第2525號），提起抗告
，本院裁定如下：
    主  文
抗告駁回。                                              
    理  由
一、原裁定意旨略以：抗告人即受刑人李育承(下稱抗告人)因犯
    販賣第二級毒品未遂之毒品危害防制條例等案件，經原審法
    院先後判處如原裁定附表所示之刑，均經確定在案。檢察官
    依刑法第51條規定第1項聲請定應執行刑，經審核認檢察官
    聲請為正當，爰依刑事訴訟法第477條第1項，刑法第53條、
    第51條第5款規定裁定應執行有期徒刑6年等語。
二、抗告意旨略以：原裁定不服比例原則及附表1至3所示案件，
    均有不符法規之處，現正再審中，為此提起本件抗告等語。
三、按判決確定前犯數罪者，應併合處罰之；又數罪併罰，宣告
    多數有期徒刑者，於各刑中之最長期以上，各刑合併之刑以
    下，定其刑期，但不得逾30年；又數罪併罰有2裁判以上者
    ，依第51條規定，定其應執行刑；以上各情，觀之刑法第
    50條第1項前段、第51條第5款、第53條之規定自明。
四、經查:
　㈠抗告人犯如原裁定附表編號1至3所示各罪，前經原審法院先
    後判處如原裁定附表所示之刑，均經分別確定在案，此有如
    原裁定附表所示判決及本院被告前案紀錄表在卷可稽。檢察
    官以原審為犯罪事實最後判決之法院，聲請定其應執行之刑
    ，原審審核結果，認聲請為正當，爰定其應執行刑為有期徒
    刑6年。本院審酌抗告人所犯如附表所示之3罪，罪質全然不
    同，且非成癮性或極易反覆實施之犯罪，並無責任重複非難
    之虞及其犯罪時間、手段、所生危害等一切情狀，認原審所
    定應執行刑，並未逾越刑法第51條第5款所規定之外部性界
    限，亦無違反內部性界限及濫用裁量權之情事，於法並無違
    誤或不當。
　㈡至抗告人雖以前詞提起本件。惟聲請再審，無停止刑罰執行
    之效力，為刑事訴訟法第430條前段所規定。是受刑人縱對
    已確定之原審法院110年度訴緝字第74號、75號、76號判決
    提起再審之聲請，並不影響該確定判決之執行。本件原審因
    檢察官之聲請，就受刑人已受判決確定，而合於定應執行刑
    之原裁定附表所示之罪，依法定其應執行刑，自無不合。受
    刑人所提抗告為無理由，應予駁回。
五、據上論斷，應依刑事訴訟法第412條，裁定如主文。
中　　華　　民　　國　　111 　年　　11　　月　　11　　日
                  刑事第十三庭  審判長法　官  吳冠霆
                                      法　官  邰婉玲
                                      法　官  柯姿佐
以上正本證明與原本無異。
如不服本裁定，應於收受送達後五日內向本院提出抗告狀。
                                      書記官  蔡硃燕
中　　華　　民　　國　　111 　年　　11　　月　　11　　日